臺灣桃園地方法院刑事裁定
110年度單禁沒字第1126號
聲  請  人  臺灣桃園地方檢察署檢察官
被      告  謝禎杰


上列聲請人因被告違反毒品危害防制條例案件，聲請沒收（110
年度執聲字第2768號），本院裁定如下：
    主  文
扣案如附表編號一至二所示之物，均沒收銷燬；扣案如附表編號
三至九所示之物，均沒收。
其餘聲請駁回。
    理  由
一、聲請意旨詳如附件聲請書所載。
二、按被告行為後，刑法關於沒收之規定業於民國104年12月30
    日修正公布，並自105年7月1日施行，而修正後刑法第2條第
    2項明定「沒收、非拘束人身自由之保安處分適用裁判時之
    法律」，是本案自應適用裁判時之沒收規定，無庸為新舊法
    比較。次按查獲之第二級毒品，不問屬於犯罪行為人與否，
    沒收銷燬之；違禁物，不問屬於犯罪行為人與否，沒收之；
    違禁物或專科沒收之物得單獨宣告沒收，毒品危害防制條例
    第18條第1項前段、刑法第38條第1項、第40條第2項分別定
    有明文。又犯毒品危害防制條例第4條至第9條、第12條、第
    13條或第14條第1項、第2項之罪者，其供犯罪所用之物，不
    問屬於犯罪行為人與否，均沒收之；供犯罪所用、犯罪預備
    之物或犯罪所生之物，屬於犯罪行為人者，得沒收之；第38
    條第2項、第3項之物、第38條之1第1項、第2項之犯罪所得
    ，因事實上或法律上原因未能追訴犯罪行為人之犯罪或判決
    有罪者，得單獨宣告沒收，毒品危害防制條例第19條第1項
    、刑法第38條第2項前段、第40條第3項規定甚明。
三、經查：
　㈠被告謝禎杰前因違反毒品危害防制條例等案件，經臺灣桃園
    地方法院檢察署（現更名為臺灣桃園地方檢察署，下稱桃園
    地檢署）檢察官以102年度偵字第23356號、第24390號、103
    年度毒偵字第9號起訴，經本院以110年度矚訴字第5號判決
    不受理確定乙節，有該起訴書、刑事判決書及臺灣高等法院
    被告前案紀錄表附卷可稽，並經本院閱卷查明屬實。
　㈡扣案如附表編號1、2所示之物，均檢出含第二級毒品甲基安
    非他命之成分，有交通部民用航空局航空醫務中心102年11
    月26日毒品鑑定書附卷可憑（見桃園地檢署102年度偵字第2
    3356號卷第149至150頁），均為違禁物無訛，本案聲請單獨
    宣告沒收銷燬，核無不合，應予准許。至包覆毒品之外包裝
    袋，其上顯留有該毒品之殘渣，衡情自難與之剝離，且無析
    離之實益與必要，就該等外包裝應併予宣告沒收銷燬之；另
    送鑑耗損部分，既已滅失，自無庸宣告沒收銷燬，併此敘明
    。
　㈢扣案如附表編號3至4、6所示之物，為被告所有，業據被告供
    承在卷（見桃園地檢署102年度偵字第24390號卷第20頁背面
    至21頁），且觀諸附表編號3所示之物之內容，應與被告涉
    嫌販賣第二級毒品有關；又附表編號4、6所示之物之屬性，
    不論係供販賣毒品之用或作為分裝毒品供己施用之途，均屬
    供被告犯罪所用之物。另附表編號5所示之物固為共犯謝文
    賢所有，惟係供其與被告共同販賣第二級毒品甲基安非他命
    之用，業據臺灣高等法院105年度上訴字第717號判決認定在
    案，且依卷內資料，尚乏其據可認業已沒收完畢，自仍應依
    毒品危害防制條例第19條第1項規定宣告沒收。
　㈣扣案如附表編號7至9所示之物，為被告所有，且供其施用第
    二級毒品甲基安非他命之用，業據其供承明確（見桃園地檢
    署103年度毒偵字第9號卷第5頁反面至第6頁、第48至49頁）
    ，揆諸前揭說明，自應予以沒收。
　㈤另附表編號10至13所示之物，均係在謝文賢住處查扣，為謝
    文賢所有，其中，關於編號10所示之物係供謝文賢單獨犯販
    賣第二級毒品之用，至編號11至13所示之物，均與被告共同
    販賣第二級毒品甲基安非他命之犯行無涉等節，亦經臺灣高
    等法院105年度上訴字第717號判決認定如前，而觀卷內事證
    ，尚乏其據可認附表編號10至13所示之物與被告販賣或施用
    毒品之犯行有關，自無從予以宣告沒收，是聲請人此部分之
    聲請，於法未合，應予駁回。
四、依刑事訴訟法第455條之36第1項、第2項，毒品危害防制條
    例第18條第1項前段、第19條第1項，刑法第11條、第40條第
    2項、第3項，裁定如主文。
中    華    民    國    111   年     2   月    24    日
                  刑事第十一庭    法  官  蔡旻穎
以上正本證明與原本無異。
如不服本裁定，應於裁定送達後5 日內向本院提出抗告狀。
　　　　　　　　　　　　　　　    書記官　黃瓊儀
中　　華　　民　　國　　111 　年　　3 　　月　　1 　　日
附表：
編號 物品 數量 備註 1 白色結晶塊 6袋（含4袋及4標籤驗前總毛重25.7810公克，總淨重24.7690公克，取樣0.1428公克，驗餘總淨重24.6262公克，純質總淨重22.7627公克） 檢出第二級毒品甲基安非他命成分。 2 白色結晶塊 2袋（含2袋及2標籤驗前總毛重71.4150公克，總淨重69.8310公克，取樣0.2119公克，驗餘總淨重69.6191公克，純質總淨重65.0825公克） 檢出第二級毒品甲基安非他命成分。 3 帳冊 2本 供犯罪所用之物 4 研磨機 1臺 供犯罪所用之物 5 手機 1支（廠牌：LG，含行動電話門號0000000000號SIM卡1張） 供犯罪所用之物 6 分裝袋 7包 供犯罪所用之物 7 殘渣袋 1個 供犯罪所用之用 8 吸食器 1組 供犯罪所用之用 9 吸管 1個 供犯罪所用之用 10 手機 1支（廠牌：LG，含行動電話門號0000000000號SIM卡1張）  11 分裝袋 4包  12 帳冊 2本  13 電子磅秤 2臺